【裁判字號】    89,易,1478
【裁判日期】    890616
【裁判案由】    賭博
【裁判全文】
臺灣臺南地方法院刑事判決                        八十九年度易字第一四七八號
    公  訴  人  臺灣台南地方法院檢察署檢察官
    被      告  甲○○
右列被告因賭博案件，經檢察官提起公訴（八十九年度偵字第五六三五號），本院判
決如左：
    主  文
甲○○共同連續意圖營利，聚眾賭博，累犯，處有期徒刑捌月。
扣案之傳真機壹台、簽單捌張、帳單貳張、帳簿乙本均沒收。
    事  實
一、甲○○素行不良，曾於民國八十七年間因犯賭博，經本院判處有期徒刑六月，於
    八十七年十一月十三日執行完畢，竟仍不知悔改。復與潘姓不詳名字之成年男子
    共同基於概括犯意，自民國八十九年四月間起，由甲○○提供其台南市○○○路
    十五號之住處為公眾得出入簽賭之場所，擔任組頭潘姓男子之樁腳（即為組頭接
    受簽賭、收取簽賭金、賠付賭金等之人），共同意圖營利，經營俗稱香港六合彩
    賭博，先後多次聚集不特定多數人簽選號碼賭博財物，簽法計有「港二星」、「
    港三星」、「台號特三尾」、「二朵花」、「台號」等五種，以附表所示之方式
    與賭客對賭，如賭客簽中，由組頭潘姓男子依附表所示之金額或倍數賠付，如未
    簽中，則賭金歸潘姓男子所有，甲○○則由每支牌簽賭金中抽頭三元。嗣於八十
    九年五月五日下午五時五十分許為警查獲，扣得甲○○所有供本案犯罪用之傳真
    機一台、簽單八張、帳單二張、帳簿一本。
二、案經台南市警察局第一分局報請台灣台南地方法院檢察署檢察官偵查起訴。
    理  由
一、右揭事實，業據被告甲○○於警訊時及偵審中坦承不諱，並有傳真機一台、簽單
    八張、帳單二張、帳簿一本扣案扣案足資佐證，罪證明確，被告犯行堪以認定。
二、核被告甲○○所為，係犯刑法第二百六十八條之意圖營利供給賭博場所、意圖營
    利聚眾賭博及同法第二百六十六條第一項前段之在公眾得出入場所賭博之罪。被
    告與潘姓男子彼此間，有犯意聯絡及行為分擔，均為共同正犯。其於當期六合彩
    開獎前之多次供給賭博場所、聚眾賭博、及在公眾得出入場所賭博行為，均係各
    該一個犯罪目的行為之接續舉動，係各該犯行之接續犯。被告先後多次犯上揭三
    罪行，時間緊接且犯罪構成要件相同，顯係基於一個概括犯意所為，應依連續犯
    以一罪論，並依法加重其刑。又被告所犯上揭三罪，乃基於一個賭博犯意及目的
    所為，係一行為觸犯上開三罪名，應依想像競合犯規定，從一情節較重之意圖營
    利聚眾賭博罪處斷。又被告曾於民國八十七年間因犯賭博，經本院判處有期徒刑
    六月，於八十七年十一月十三日執行完畢，有台灣台南地方法院檢察署刑案資料
    查註紀錄表一紙附卷可按，其於五年內再犯本件有期徒刑以上之罪，為累犯，應
    依法加重其刑。爰審酌被告已有賭博前科，甫執行完畢，仍不知悔改，復擔任他
    人主持六合彩簽賭之樁腳，經營規模非小，敗害社會善良風俗至深，惡性非輕，
    惟犯後坦承犯行，態度良好等一切情狀，量處如主文所示之刑，以示懲儆。扣案
    之傳真機壹台、簽單捌張、帳單貳張、帳簿乙本，為被告所有供本案犯罪所用之
    物，業據其供明在卷，應依法宣告沒收。
三、據上論斷，應依刑事訴訟法第二百九十九條第一項前段，刑法第二十八條第五
    十六條、第二百六十六條第一項前段、第二百六十八條，第五十五條，第四十一
    條，第三十八條第一項第二款，罰金罰鍰提高標準條例第一條前段、第二條判決
    如主文。
本案經檢察官蘇聰榮到庭執行職務。
中      華      民      國      八十九      年      六    月    十六    日
                              臺灣臺南地方法院刑事第一庭
                                  法  官  柯  顯  卿
附表：
編                       每次(支)簽  每支須繳
    種      類  所設號碼 選號碼個數  金額新臺  中   獎   方   式  賠付彩金
號                                   幣(下同)
                                               以核對香港六合彩六 由組頭每
                                               組中獎號碼為準，凡 支賠付五
１  港  二  星    01-47      二      八十五元  所選之二個號碼，與 千三百元
                                               六組號碼中任二組相
                                               同即屬中獎。
                                               以核對香港六合彩券 由組頭每
                                               六組中獎號碼為準， 支賠付五
２  港  三  星    01-47      三      八十五元  凡所選之三個號碼與 萬三千元
                                               六組號碼中任三組相
                                               同者，即屬中獎。
                                               以核對香港六合彩券六組中獎?
                                               碼（依其大小秩序排列，小者?
                                               前）末位數字依序交互組合（?
                                               第一組與第二組、第二組與第?
３  台號特三尾   ０００      一      八十五元  三組、第三組與第四組、第四?
                 至                            與第五組、第五組與第六組）?
                 九九九                        成之五組二位數字為準，凡所?
                                               之號碼與上開五組第三、四、?
                                               組之末位數字組成之三位數字?
                                               同即屬中獎，由組頭每支賠付?
                                               至十二萬元。
                                              以核對香港六合彩券六組號碼（
                                              依其大小秩序排列，小者在前）
                                              末位數字依序交互組合（即第一
                                              組與第二組、第二組與第三組、
４  二朵花      ００至      二      八十五元  第三組與第四組、第四組與第五
                九九                          組、第五組與第六組）而成之五
                                              組二位數字為準，凡所選之號碼
                                              與上開五組二位數字任二組相同
                                              即屬中獎，由組頭每支賠付五千
                                              至一萬二千元。
                                              以核對香港六合彩券六組號碼（
                                              依其大小秩序排列，小者在前）
                                              末位數字依序交互組合（即第一
                      組與第二組、第二組與第三組、
５  臺號        ００至      一      八十五元  第三組與第四組、第四組與第五
                九九                          組、第五組與第六組）而成之五
                                              組二位數字為準，凡所選之號碼
                                              與上開五組二位數字任一組相同
                                              即屬中獎，由組頭每支賠付九百
                                              至三千三百元。
右正本證明與原本無異
如不服本判決應於送達後十日內向本院提出上訴狀
                                書記官    盧  立  勇
中      華      民      國      八十九      年      六    月    十七    日
附錄本案論罪科刑法條全文：
刑法第二百六十八條：意圖營利，供給賭博場所或聚眾賭博者，處三年以下有期徒刑
                    ，得併科三千元以下罰金。
刑法第二百六十六條第一項前段：在公共場所或公眾得出入之場所賭博財物者，處一
                              千元以下罰金。


司法院資訊處製作；財團法人民間司法改革基金會備份。
